【裁判字號】    97,交聲,310
【裁判日期】    970215
【裁判案由】    違反道路交通管理處罰條例聲明異議
【裁判全文】
臺灣臺北地方法院交通事件裁定         97年度交聲字第310號
原處分機關  交通部公路總局臺北區監理所宜蘭監理站
異  議  人
即受處分人  甲○○
上列受處分人因違反道路交通管理處罰條例案件，對於交通部公
路總局台北區監理所宜蘭監理站於中華民國97年1月3日所為之處
分（原處分案號：宜監字第裁43-AI0000000號），聲明異議，本
院裁定如下：
    主  文
異議駁回。
    理  由
一、本件聲明異議意旨略以：本人所有車牌號碼HG-8540號自用
    小客車於民國96年11月21日停放在台北市○○區○○路37巷
    內被舉發違規停車，惟本人停放於被舉發位置至少1周以上
    ，於停放車輛當時，該位置並未劃製任何標誌、標線，爾後
    警方於該處劃設紅線，並逕行舉發本人違規停車；依一般民
    眾認為劃設紅線即為禁止停車，未劃設紅線處為合法停車空
    間，本人所停車之巷口四周均已劃設紅線，惟被舉發之停車
    處所係紅線末端，並未劃設任何標誌線；經本人申訴後，警
    方又引工程處函文表示，在交岔路口10公尺內禁止臨時停車
    以為解釋，員警已在巷口四周劃設紅線，即表示紅線處為交
    岔路口10公尺內禁止臨時停車之區域，本人既已信賴巷口四
    周紅線外為合法停車空間，現今警方又認定未劃設任何標誌
    、標線之區域亦為禁止停車區域，本人實難以適從及判斷；
    且警方如認為本人停車於該處有必要劃設紅線，應以通知方
    式告知，警方於回覆函表示本人未在場而無法告知，惟本人
    停車於該處已逾1周，期間警方巡邏應已不下數次，如認本
    人停車於該處已嚴重影響交通，何故期間皆未通知而直接舉
    發，是否執法上有瑕疵及執法過當等語。
二、按汽車臨時停車時，應依下列規定：二、交岔路口、公共汽
    車招呼站十公尺內、消防栓、消防車出入口五公尺內不得臨
    時停車，道路交通安全規則第111條第1項第2款定有明文。
    次按汽車駕駛人停車時，在禁止臨時停車處所停車者，處新
    台幣（下同）六百元以上一千二百元以下罰鍰，道路交通管
    理處罰條例第56條第1項第1款亦有明文。
三、受處分人固不否認其所有前揭自用小客車在前揭時地停放在
    被舉發地點之事實，惟否認有任何違反道路交通管理處罰條
    例規定之行為，辯稱：伊停車於該處時並未劃有紅線，應為
    合法之停車空間，若警方認該處應禁止停車而需劃設紅線，
    亦應通知本人等語。經查：受處分人所有上開自用小客車於
    96年11月21日早上7時36分許在台北市○○區○○路一段37
    巷處，因違規停車經舉發有「在禁止臨時停車處所停車」之
    違規行為一事，為受處分人所不否認，復有交通部公路總局
    台北區監理所宜蘭監理站違反道路交通管理事件裁決書、台
    北市政府警察局信義分局96年12月24日北市警信分交字第
    09633325200號書函各1份附卷可參，足認受處分人確有停車
    於該處之事實。雖受處分人以前詞置辯，然據上開道路交通
    安全規則第111條第1項第2款之規定，不得任意停車之規定
    態樣繁多，並非僅設有紅線處所才禁止臨時停車；且道路交
    通安全規則係依道路交通管理處罰條例第92條第1項規定所
    訂定，性質上為法規命令，且已依法發布，不待向個別人民
    為通知始得生效，則受處分人以警方如認為其停車於該處有
    必要劃設紅線，應以通知方式告知等語為辯，顯不足採。是
    受處分人以前情置辯，仍不足為其有利之認定。
四、綜上所述，異議人確有在交岔路口10公尺內停車之違規情事
    。從而，原處分機關以受處分人違規事證明確，依道路交通
    管理處罰條例第56條第1項第1款及違反道路交通管理事件統
    一裁罰基準表之規定，裁處受處分人罰鍰900元，並無違誤
    ，本件聲明異議為無理由，應予駁回。
五、據上論斷，依道路交通案件處理辦法第19條，裁定如主文。
中    華    民    國    97    年    2     月    15    日
            臺灣臺地方法院交通法庭    法  官  蘇嘉豐
以上正本證明與原本無異。
如不服本裁定，應於裁定送達後5日內，向本院提出抗告狀。
                                      書記官  蘇靜紅
中    華    民    國    97    年    2     月    15    日


司法院資訊處製作；財團法人民間司法改革基金會備份。
